---
title: "Matrices"
author: "Adrian Vitys"
date: "11/1/2022"
output:
  pdf_document: default
  html_document: default
---

## Como se definen las matrices
```{r}
# Los coloca de arriba a abajo
M = matrix(1:12, nrow=4)
M

# Coloca de izquierda a derecha
M = matrix(1:12, nrow = 4, byrow = T)
M

# Matriz de 4 filas y 6 columnas
M = matrix(1, nrow = 4, ncol = 6)
M
```


### Con el vector vec = (1,2,3,4,5,6,7,8,9,10,11,12) crea una matriz de 3x4 de arriba abajo
```{r}
vec = c(1,2,3,4,5,6,7,8,9,10,11,12)

mat = matrix(vec, nrow = 3, ncol = 4)
mat
```

## Se puede construir matrices con las funciones rbind (row bind) y cbind (column bind) de la siguiente forma
```{r}
vector1 = c(1,2,3)
vector2 = c(2,3,5)
vector3 = c(3,76,24)
vector4 = c(4,0,10)
vector5 = c(5,7,8)
matriz = rbind(vector1, vector2, vector3, vector4, vector5)
matriz
```

## Se puede construir una matriz diagonal (diagonal con números y lo demás 0) con diag
```{r}
diagonal = diag(c(1,2,3,4))
diagonal
```

## De la siguiente forma podemos acceder a valores concretos de una matriz
```{r}
# Obtener la fila 2 columna 3
matriz[2,3]
# Obtener la fila 2
matriz[2,]
# Obtener la columna 3
matriz[,3]
# Obtener las filas 2,3 y 5 y la columna 1,2,3
matriz[c(2,3,5), 1:3]
```

# Funciones de una matriz
```{r}
# Obtener la diagonal de la matriz
diag(matriz)
# Obtener el número de filas de la matriz
nrow(matriz)
# Obtener el número de columnas de la matriz
ncol(matriz)
# Obtener las dimensiones de la matriz
dim(matriz)
# Obtener la suma de todas las entradas de la matriz
sum(matriz)
# Obtener el producto de todas las entradas de la matriz
prod(matriz)
# Obtener la media aritmética de todas las entradas de la matriz
mean(matriz)
# Obtener las sumas por columnas de la matriz
colSums(matriz)
# Obtener las sumas por filas de la matriz
rowSums(matriz)
# Obtener la media aritmética por columnas de la matriz
colMeans(matriz)
# Obtener la media aritmética por filas de la matriz
rowMeans(matriz)
```

## Aplicar otras funciones a una matriz
```{r}
# La raiz cuadrada de las sumas al cuadrado de las filas, Margin = 1 es filas y 2 es columnas
apply(matriz, MARGIN = 1, FUN = function(x){sqrt(sum(x^2))})
apply(matriz, MARGIN = 2, FUN = function(x){sqrt(sum(x^2))})
apply(matriz, MARGIN = c(1,2), FUN = function(x){sqrt(sum(x^2))})
```

## Otras funciones
```{r}
# Obtener la traspuesta de una matriz
t(matriz)

# Multiplicar matrices (columnas de una matriz * filas de la otra matriz por lo que solo se podrían multiplicar matrices de por ejemplo 2x5 5x2)
matriz%*%t(matriz)

# Cuando pones * realmente no se multiplica, se hace un producto tensorial
matriz * matriz

# Calcular la potencia de una matriz de forma aproximada
#install.packages("Biodem", dep = TRUE)

vecA = c(2,0,2,1,2,3,0,1,3)
matriz = matrix(vecA, nrow = 3, byrow = T)

library(Biodem)
mtx.exp(matriz, 2)

# Calcular la potencia de una matriz de forma aproximada
#install.packages("expm", dep = TRUE)

library(expm)
mtx.exp(matriz, 2)
```

## Dadas las matrices A(2, 0, 2 | 1, 2, 3 | 0, 1, 3) y B(3, 2, 1 | 1, 0, 0 | 1, 1, 1)
```{r}
vecA = c(2,0,2,1,2,3,0,1,3)
vecB = c(3,2,1,1,0,0,1,1,1)
A = matrix(vecA, nrow = 3, byrow = T)
B = matrix(vecB, nrow = 3, byrow = T)
A
B

# A * B
A%*%B
# B * A
B%*%A
# A^2
mtx.exp(A, 2)
# B^3
mtx.exp(B, 3)

```

## Operaciones con una matriz
```{r}
# Calcular el determinante de una matriz. 
det(A)
# Calcular el rango de una matriz.
qr(A)$rank
# Calcular la inversa de una matriz cuadrada que es invertible
solve(A)
# Obtener la matriz identidad
solve(A)%*%A
```

### Resolver sistemas de ecuaciones lineales
```{r}
solve(A, c(1,2,3))
```

## Valores y Vectores propios
```{r}
# calcular los valores(vaps) y vectores(veps) propios
eigen(A)
eigen(A)$values
eigen(A)$vectors

```

# Comprobar la descomposición canónica de M:
## Descomposición canónica: M = P * D * P invertida
### P = Matriz de vectores propios de M en columna
### D = Matriz diagonal cuyas entradas son los valores propios de M
```{r}
# M viene dada por:
M = rbind(c(2,6,-8), c(0,6,-3), c(0,2,1))
M
# Obtener la matriz de vectores propios de M en columna:
P = eigen(M)$vectors
P
# Obtener la matriz diagonal cuyas entradas son los valores propios de M
D = diag(eigen(M)$values)
D
# Obtener la matriz invertida de M
Pinv = solve(P)
Pinv

# Calcular la descomposicion canonica
canonical = P%*%D%*%Pinv
canonical

# Comprobar si M y su descomposicion canonica es identica
all.equal(M,canonical)

```

## Matrices con numeros complejos
```{r}
A = matrix(c(3-2i, 5+3i, 1+2i, 2-1i), nrow = 2, byrow = TRUE)
A
A%*%A
eigen(A)
solve(A, c(1-1i, 4))
# El determinante de una matriz compleja se puede obtener de la siguiente forma
prod(eigen(A)$values)
```

























