---
title: "Tipos de Datos en R"
author: "Adrian Vitys"
date: "10/1/2022"
output:
  pdf_document: default
  html_document: default
---

## En R tenemos los siguientes tipos de Datos en vectores:
logical --> (TRUE | FALSE).

integer --> Números enteros.

numeric --> Números reales.

complex --> Números complejos.

character --> Palabras.

### En los vectores todos los valores deben ser del mismo tipo
```{r}
c(1,2,3)

rep("Mates", 7)
```

### Mi fecha de nacimiento 10 veces
```{r}
rep(c(24, 05, 2002),10)
```


### Vector con entradas 16,0,1,20,1,7,88,5,1,9. Llámalo vec y modifica la cuarta entrada con fix()
```{r}
x <- scan()
fix(x)
x
```

## Progesión Aritmética
### by es la diferencia (d)
```{r}
seq(1, 10, by=2)
```
### length.out es cuántos numeros debe tener el vector
```{r}
seq(2, length.out = 6, by = 4)
```
### Podemos construir un vector combinando diferentes tipos
```{r}
c(rep(pi,2), 2:5, 7)
```

### Podemos ejecutar cualquier función para todos los números de un vector
```{r}
x = 1:10
x
pi * x
sapply(x, FUN = function(elemento){sqrt(elemento)})

cuadrado = function(x){x^2}
v = c(1,2,3,4,5,6)
sapply(v, FUN = cuadrado)

# Ordenar crecientemente
sort(v)
# Revertir vector
rev(v)
# Ordenar decrecientemente
decreciente = function(x){
  x <- sort(x)
  x <- rev(x)
  x
}
decreciente(v)
sort(v, decreasing = TRUE)
# Longitud
length(v)
# Máximo
max(v)
# Mínimo
min(v)
# Suma
sum(v)
# Producto
prod(v)
# Media
mean(v)
# Media
sum(v)/length(v)
# Acumulación de la suma de todas las anteriores
cumsum(v)
# Acumulación del producto de todas las anteriores
cumprod(x)
# Máximo encontrado en cada elemento del vector
cummax(v)
# Mínimo encontrado en cada elemento del vector
cummin(v)
# Diferencia entre cada elemento del vector
diff(v)
```























