---
title: "01-Definicion"
author: "Adrian"
date: "17/1/2022"
output: pdf_document
---

```{r setup, include=FALSE}
knitr::opts_chunk$set(echo = TRUE)
```

# Datos Cuantitativos
Son los que expresan cantidades que se representan mediante numeros. Estos se suelen clasificar en continuo y discretos.

## Datos cuantitativos continuos
Son los que si, existiese la posibilidad de medirlos con precision infinita, en principio podrian tomar todos los valores de un intervalo de la recta real.
Ej: el peso, altura, el tiempo...

## Datos cuantitativos discretos
Son los que pueden tomar un solo conjunto contable de valores. El numer de colores de un gato, el numero de individuos que conforman la poblacion...

### Oberservacion:
Esta division es teorica. En la practica todos los datos son discretos puesto que la precision infinita no existe. Sin embargo, es necesario de vez en cuando suponer los datos de tipo continuo para asi poder utilizar tecnicas especificas en su analisis.

## Frecuencias
Con las variables cuantitativas tambien podemos utilizar las frecuencias absolutas,relativas,acumuladas y relativas acumuladas.

#### Ejemplo 1
```{r}
edad = c(15,18,25,40,30,29,56,40,13,27,42,23,11,26,25,32,30,40,33,29)

# Frecuencias absolutas
table(edad)

# Frecuencias relativas
round(prop.table(table(edad)), 3)

# Frecuencia acumulada absoluta
cumsum(table(edad))

# Frecuencia acumulada relativa
round(cumsum(prop.table(table(edad))),3)
```

#### Ejemplo 2
```{r}
set.seed(162017)
dados = sample(1:6, 25, replace = T)
dados

set.seed(NULL)

# Frecuencia absoluta
table(dados)
# Frecuencia relativa
round(prop.table(table(dados)),2)
# Frecuencia absoluta acumulada
cumsum(table(dados))
# Frecuencia relativa acumulada
round(cumsum(prop.table(table(dados))),2)

# Todas las frecuencias en un Data Frame
datos.df = data.frame(Puntuacion = 1:6,
                      Fr.abs = as.vector(table(dados)),
                      Fr.rel = as.vector(round(prop.table(table(dados)),2)),
                      Fr.acu = as.vector(cumsum(table(dados))),
                      Fr.racu = as.vector(round(cumsum(prop.table(table(dados))),2)))

datos.df
```


## Tipos de tratamiento
- Raw data
- Clases o intervalos