---
title: "04-Medidas de posicion"
author: "Adrian"
date: "17/1/2022"
output: pdf_document
---

```{r setup, include=FALSE}
knitr::opts_chunk$set(echo = TRUE)
```

## Medidas de posicion
Estiman que valores dividen las observaciones en unas determinadas proporciones.

Los valores que determinan estas posiciones son conocidos como los cuantiles.

La mediana es una medida de posicion debido a que divide la variable cuantitativa en dos mitades.

```{r}
set.seed(260798)
dado = sample(1:4, 50, replace = T)

set.seed(NULL)

length(dado)

dado = sort(dado)
dado

# DataFrame con todas las frecuencias
df.dado = data.frame(Puntuacion = 1:4,
                     Fr.abs = as.vector(table(dado)),
                     Fr.rel = as.vector(round(prop.table(table(dado)),2)),
                     Fr.acu = as.vector(cumsum(table(dado))),
                     Fr.racu = as.vector(round(cumsum(prop.table(table(dado))),2)))

df.dado

# Quantil Q0.30 sería el que está en la posicion 30%, podemos verlo en la tabla anterior en la posicion la cual tiene en su Fr.racu un valor igual o menor a 0.30. Tambien lo podemos conseguir sacando la posicion 30% del length de nuestra variable
dado30perc = length(dado)*0.3
dado[dado30perc]
```

### Cuantiles
Algunos cuantiles tienen nombre propio
- Cuartiles: $Q_{0.25}, Q_{0.5}, Q_{0.75}$ que son el primer, segundo y tercer cuartil respectivamente
- El cuantil $Q_{0.5}$ es la mediana
- Los deciles son los cuantiles $Q_p$ con $p$ un múltiplo de 0.1
- Los percenciles son los cuantiles $Q_p$ con $p$ un múltiplo de 0.01

```{r}
set.seed(0)
dados2 = sample(1:6, 15, replace = T)
dados2

set.seed(NULL)

quantile(dados2, 0.25)
```



