---
title: "05-Medidas de dispersion"
author: "Adrian"
date: "17/1/2022"
output: pdf_document
---

```{r setup, include=FALSE}
knitr::opts_chunk$set(echo = TRUE)
```

# Medidas de Dispersion

Evaluan lo dispersos que estan los datos. Algunas son:
- Rango o recorrido: diferencia entre el maximo y el minimo de las observaciones

- Rango intercuartilico: diferencia entre el tercer y primer cuartil $Q_{0.75} - Q_{0.25}$

- Varianza: Se denota por $S^2$, es la media aritmetica de las diferencias al cuadrado entre los datos $x_i$ y la media aritmetica de las observaciones, $\bar{x}$

- Desviacion tipica: raiz cuadrada positiva de la varianza, $s = \sqrt{s^2}$

- Varianza muestral: Es la correcion de la varianza.Se denota por $\tilde{S}^2$

- Desviacion tipica muestral: Raiz cuadrada positiva de la varianza muestral, $\tilde{S} = \sqrt{\tilde{S}^2}$


## Propiedades de la varianza
- $S^2 \geq 0$. Esto se debe a que, por definicion, es una suma de cuadrados de numeros reales.

- Si $S^2 = 0$, entonces todos los datos son iguales

- La varianza es la media de los cuadrados de los datos menos el cuadrado de la media aritmetica de estos

## Varianza y Varianza muestral
La diferencia entre ambas viene por la interrelacion entre la estadistica descriptiva y la inferencial.


La desviacion tipica muestral suele aproximarse mas a la desviacion tipica real. Si queremos calcular la no muestral tendremos que multiplicar por $\frac{n-1}{n}$

## Varianza y desviacion tipica
Tanto la varianza como la desviacion tipica dan una informacion equivalente. Las unidades de la varianza estan al cuadrado, las de la desviacion tipica no.

## Calculo de las medidas de dispersion
```{r}
x = c(6,2,3,4,6,2,6,6,4,4,1,2,2,5,3)
# Minimo y maximo
range(x)
# Rango
diff(range(x))
# Rango intercuantilico
IQR(x)
# Varianza muestral
var(x)
# Varianza
var(x)*(length(x)-1)/length(x)
# Desviacion tipica muestral
sd(x)
# Desviacion tipica
sd(x)*sqrt((length(x)-1)/length(x))

```


