---
title: "06-Agregar datos cuantitativos por factor"
author: "Adrian"
date: "17/1/2022"
output: pdf_document
---

```{r setup, include=FALSE}
knitr::opts_chunk$set(echo = TRUE)
```

## Funcion summary()
Aplicada a un vector numerico o a una variable cuantitativa nos devuelve un resumen estadistico con los valores minimo y maximo del vector, sus tres cuartiles y su media.

```{r}
cangrejos = read.table("../../../data/datacrab.txt", header = T)
# Eliminar la primera fila
cangrejos = cangrejos[-1]
summary(cangrejos)
```

```{r}
# Comparar numericamente los pesos y las anchuras de los cangrejos con 3 colores con los que tienen 5 colores
summary(subset(cangrejos, color == 3, c("weight", "width")))

summary(subset(cangrejos, color == 5, c("weight", "width")))


```

## Funcion by()
Aplicar una determinada funcion a algunas columnas segmentandolas segun los niveles de un factor

Sintaxis: by(columnas, factor, FUN = funcion)

```{r}
# Comparar segun diferentes especies ciertas columnas
by(iris[,c(1,3)], iris$Species, FUN = summary)
```

## Funcion aggregate()
igual que by pero con un resultado diferente
```{r}
#aggregate(cbind(Sepal.length, Petal.Length)~Species,                           data=iris,FUN = summary)
```

## NA
Las funciones anteriores no funcionan si hay valores NA.

Hay que aplicar el parametro na.rm = True.










