---
title: "08-Agrupacion De Datos"
author: "Adrian"
date: "18/1/2022"
output: pdf_document
---

```{r setup, include=FALSE}
knitr::opts_chunk$set(echo = TRUE)
```

# Agrupacion de datos

## Los 4 pasos

1. Decidir el numero de intervalos que vamos a utilizar

2. Decidir la amplitud de estos intervalos

3. Acumular los extremos de los intervalos

4. Calcular el valor representativo de cada intervalo, su marca de clase.

### Funcion hist()
Funcion por excelencia en R para estudiar datos agrupados.
La funcion implementa los 4 pasos del proceso.

### Reglas para establecer el numero de clases
Lo primero es establecer el numero $k$ de clases en las que vamos a dividir nuestros datos. Podemos hacerlo en funcion de nuestros intereses o podemos hacer uso de alguna de las reglas existentes.

- Regla de la raiz cuadrada: $k = \lceil\sqrt{}n\rceil$ = Tomar la parte entera superior de la raiz cuadrada, si ha dado 7.4 cogemos 8

- Regla de Sturges: $k = \lceil1+\log_2(n)\rceil$ 
En R se utiliza --> nclass.Surges

- Regla de Scott: Se determina primero la amplitud teorica. 
$A_S = 3.5\cdot\tilde{S}\cdot{n^{-\frac{1}{3}}}$
donde $\tilde{S}$ es la desviacion tipica muestral.
Luego se toma
$k = \lceil\frac{max(x) - min(x)}{A_S}\rceil$
En R se utiliza --> nclass.scott

- Regla de Freedman-Diaconis: Se determina primero la amplitud teorica.
$A_{FD} = 2\cdot(Q_{0.75} - Q_{0.25}) \cdot n^{-\frac{1}{3}}$
Donde $Q_{0.75} - Q_{0.25}$ es el rango intercuantilico y entonces
$k = \lceil\frac{max(x) - min(x)}{A_{FD}}\rceil$
En R se utiliza --> nclass.FD


### Extremos de los intervalos
Se utiliza la notacion $[L_1,L_2),[L_2,L_3)...$
Donde:
$L_1 = min(x) - \frac{1}{2} \cdot precision$
El resto se obtiene de forma recursiva
$L_2 = L_1 + A$

Los extremos forman una progresion aritmetica de salto A.
$L_i = L_1 + (i-1)\cdot{A}$ $i = 2,...,k + 1$

### Marca de clase
Es un valor del intervalo que utilizaremos para identificar la clase y para calcular algunos estadisticos.
$x_i = \frac{L_i + L_{i+1}}{2}$

## Ejemplo
```{r}
crabs = read.table("../../../data/datacrab.txt", header = T)
str(crabs)

# Obtener la columna de anchura
cw = crabs$width
# Obtener la longitud de cw
n = length(cw)

# Regla de la raiz cuadrada
k1 = ceiling(sqrt(n))
k1

# Regla de Sturges
k2 = ceiling(1+log(n,2))
k2
nclass.Sturges(cw)

# Regla de Scott
## Amplitud teorica
AS = 3.5*sd(cw)*n^(-1/3)
k3 = ceiling(diff(range(cw))/AS)
k3
nclass.scott(cw)

# Regla de Freedman-Diaconis
## Amplitud teorica
Afd = 2*(quantile(cw,0.75, names = F)-quantile(cw,0.25, names = F))*n^(-1/3)
k4 = ceiling(diff(range(cw))/Afd)
k4
nclass.FD(cw)
```

### Segun la regla de Scott tendriamos que crear 10 intervalos.
```{r}
A = diff(range(cw)) / 10
A
# El resultado es 1.25 pero todos nuestros valores tienen 1 solo decimal por lo que redondeamos A a la alta
A = 1.3
```

```{r}
# Calculamos los extremos, como necesitamos 10 intervalos necesitamos 11 extremos
L1 = min(cw)-1/2*0.1
L2 = L1 + A
L3 = L2 + A
L4 = L3 + A
L5 = L4 + A
L6 = L5 + A
L7 = L6 + A
L8 = L7 + A
L9 = L8 + A
L10 = L9 + A
L11 = L10 + A
L = c(L1,L2,L3,L4,L5,L6,L7,L8,L9,L10,L11)
L

# Tambien lo podemos hacer de la siguiente forma
L = L1 + A*(0:10)
L
```

```{r}
# Marcas de clase: SON LOS PUNTOS MEDIOS ENTRE CADA INTERVALO
X1 = (L[1]+L[2])/2
X1

X = X1 + A*(0:9)
X

X = (L[1:length(L)-1]+L[2:length(L)])/2
X
```

























