---
title: "09-Agrupacion de datos 2"
author: "Adrian"
date: "18/1/2022"
output: pdf_document
---

```{r setup, include=FALSE}
knitr::opts_chunk$set(echo = TRUE)
```

## Funcion cut()
Para agrupar un vector de datos numericos y codificar sus valores con clases a las que pertenecen

Sintaxis es: **cut(x, breaks=..., labels=..., right=...)**

**x** es el vector numerico, la variable cuantitativa.
**breaks** puede ser un vector numerico formado por los extremos de los intervalos. Tambien puede ser un numero k.
**labels** es un vector con las etiquetas de los intervalos
**right** Default True, Si right = False -> intervalos cerrados por la izquierda y abiertos por la derecha.
**include.lowest** igualado a True y combinado con right = F hace que el ultimo intervalo sea cerrado.

#### Ejemplo
```{r}
irisdf = iris

petals = iris$Petal.Length
irisdf$div1 = cut(petals, breaks = ceiling(sqrt(length(petals))), right = F)
irisdf$div2 = cut(petals, breaks = c(1,2,3,4,5,6,7), right = F)
irisdf$div3 = cut(petals, breaks = 5, right = F, labels = F)
irisdf$div4 = cut(petals, breaks = 5, right = F, 
    labels = c("Peq", "Norm", "Gran", "XGran", "Gigan"))
irisdf
```

