---
title: "10-Script para calcular la tabla de frecuencias con datos agrupados"
author: "Adrian"
date: "19/1/2022"
output: pdf_document
---

```{r setup, include=FALSE}
knitr::opts_chunk$set(echo = TRUE)
```

## Frecuencias
- La frecuencia abs de una clase sera el numero de datos originales que pertenecen a la clase.
- La frecuencia abs acumulada de una clase sera el numero de datos que pertenecen a dicha clase o alguna de las anteriores.

### Primer Forma de obtener la tabla de frecuencias
Para cuando todas las clases son de la misma amplitud
```{r}
TablaFrecs = function(x,k,A,p){
  L = min(x)-p/2+A*(0:k)
  x_cut = cut(x, breaks = L, right = F)
  intervals = levels(x_cut)
  mc = (L[1]+L[2])/2+A*(0:(k-1))
  Fr.abs = as.vector(table(x_cut))
  Fr.rel = round(Fr.abs/length(x), 4)
  Fr.cum.abs = cumsum(Fr.abs)
  Fr.cum.rel = cumsum(Fr.rel)
  tabla = data.frame(intervals, mc, Fr.abs, Fr.cum.abs, Fr.rel , Fr.cum.rel)
  tabla
}
```

### Segunda Forma de obtener la tabla de frecuencias
Para cuando todas las clases no son de la misma amplitud
```{r}
TablaFrecs.L = function(x,L,V){
  x_cut = cut(x, breaks = L, right = F, include.lowest=V)
  intervals = levels(x_cut)
  mc = (L[1:length(L)-1]+L[2:length(L)])/2
  Fr.abs = as.vector(table(x_cut))
  Fr.rel = round(Fr.abs/length(x), 4)
  Fr.cum.abs = cumsum(Fr.abs)
  Fr.cum.rel = cumsum(Fr.rel)
  tabla = data.frame(intervals, mc, Fr.abs, Fr.cum.abs, Fr.rel, Fr.cum.rel)
  tabla
}
```

## Tabla de frencuencias de la longitud de petalos de iris es:
```{r}
petals = iris$Petal.Length
TablaFrecs(petals, k=6, A=1, p=0.1)
TablaFrecs.L(petals, L=1:7, V=FALSE)
```


## Ejemplo con todas las funciones
```{r}
notas = sample(1:10, 100, replace = T)
notas

# Vamos a agrupar las notas en [0,5),[5,7),[7,9),[9,10].
# Definimos vector de extremos
L = c(0,5,7,9,10)
# Definimos notas1 como el resultado de la codificacion en intervalos utilizando como etiquetas los propios intervalos
notas1 = cut(notas, breaks = L, right = F, include.lowest = T)
notas1

# Definimos las marcas de clase
mc = (L[1:length(L)-1]+L[2:length(L)])/2
#Definimos notas2 como el resultado de la codificacion en intervalos utilizando como etiquetas las marcas de clase (marca de clase es la media del intervalo)
notas2 = cut(notas, breaks = L, labels = mc, right = F, include.lowest = T)
notas2

# Definimos notas3 como el resultado de la codificacion en intervalos utilizando como etiquetas la posicion ordenada del intervalo(1,2,3,4)
notas3 = cut(notas, breaks = L, labels = F,right = F, include.lowest = T)
notas3

# Definimos notas4 como el resultado de la codificacion en intervalos utilizando como etiquetas (Susp, Aprob, Not, Exc)
notas4 = cut(notas, breaks = L, labels = c("Susp", "Aprob", "Not", "Exc"),right = F, include.lowest = T)
notas4


#notas1 y notas2 han producido factores mientras que notas3 y notas4 han producido un vector

# Frecuencia absoluta
table(notas4)

# Frecuencia relativa
prop.table(table(notas4))

# Frecuencia acumulada absoluta
cumsum(table(notas4))

# Frecuencia acumulada relativa
cumsum(prop.table(table(notas4)))


```

### Obtener todo lo anterior con hist()
```{r}
notasHist = hist(notas, breaks = L, right = F, include.lowest = T, plot = F)
# Frecuencia absoluta
FAbs = notasHist$count
# Frecuencia relativa
FRel = prop.table(FAbs)
# Frecuencia acumulada absoluta
FAbsCum = cumsum(FAbs)
# Frecuencia acumulada relativa
FRelCum = cumsum(FRel)
```

### Crear un data frame con los datos
```{r}
intervalos = c("[0,5)", "[5,7)", "[7,9)", "[9,10]")
calificacion = c("Suspenso", "Aprobado", "Notable", "Excelente")
marcas = notasHist$mids
tabla.Fr = data.frame(intervalos, calificacion, marcas, FAbs, FAbsCum, FRel, FRelCum)
tabla.Fr
```

#### O usando nuestra funcion
```{r}
TablaFrecs.L(notas, L, T)
```

