---
title: "11-Estadisticos para datos agrupados"
author: "Adrian"
date: "19/1/2022"
output: pdf_document
---

```{r setup, include=FALSE}
knitr::opts_chunk$set(echo = TRUE)
```

## Estadisticos para datos agrupados
Al tener una muestra de datos, conviene calcular los estadisticos antes de realizar los agrupamientos, puesto que de lo contrario podemos perder informacion.

Hay situaciones en las que las muestras ya vienen agrupadas. En estos casos, aun sigue siendo posible calcular los estadisticos y utilizarlos como aproximaciones de los estadisticos de los datos "reales".

Los estadisticos son la media, varianza, varianza muestra, varianza tipica, varianza tipica muestral, moda, mediana, cuantiles...

La moda pasa a ser el intervalo modal, que es la clase con mayor frecuencia(absoluta o relativa).

La mediana pasa a ser el intervalo critico para la mediana, y es el primer intervalo donde la frecuencia relativa acumulada sea mayor o igual que 0.5

Aproximancion de los cuantiles

### Ejemplo
```{r}
# Obtener el total de muestras
# TOT = tabla$Fr.cum.abs[10] donde 10 es el ultimo intervalo

# Obtener la media de las muestras
# anchura.media = round(sum(tabla$Fr.abs*tabla$mc)/TOT, 3)

# Obtener la varianza de las muestras
# anchura.var = round(sum(tabla$Fr.abs*tabla$mc^2)/TOT-anchura.media^2,3)

# Obtener la desviacion tipica de las muestras
# anchura.dt = round(sqrt(anchura.var), 3)

# Obtener el intervalo modal
# I.modal = tabla$intervals[which(tabla$Fr.abs == max(tabla$Fr.abs))]

# Obtener el intervalo critico para la mediana
# I.critic = tabla$intervals[which(tabla$Fr.cum.rel >= 0.5)]
# I.critic[1]

# Estimacion de la mediada de los datos "reales"
# n = TOT
# Lc = L[4]
# Lc.pos = L[5]
# Ac = L[5]-L[4]
# Nc.ant = tabla$Fr.cum.abs[3]
# nc = tabla$Fr.abs[4]
# M = Lc+Ac*((n/2)-Nc.ant)/nc
# M Es la aproximacion de la mediana
```


## Funcion que calcula los cuantiles de forma aproximada

```{r}
aprox.quantile.p = function(Lcrit, Acrit, n, p, Ncrit.ant, ncrit) {
  round(Lcrit+Acrit*(p*n-Ncrit.ant)/ncrit, 3)
}
# aprox.quantile.p(Lc, Ac, n, 0.25, Nc.abt, nc) primer cuartil
```












