---
title: "12-Histogramas de frecuencias"
author: "Adrian"
date: "19/1/2022"
output: pdf_document
---

```{r setup, include=FALSE}
knitr::opts_chunk$set(echo = TRUE)
```

# Histogramas
La mejor manera de representar datos agrupados es con histogramas.

Si todas las clases tienen la misma amplitud, las alturas son proporcionales, si no las alturas no representan correctamente las frecuencias de las clases.

Eje de abscisas: Extremos de las clases, generalmente representa la frecuencia de su clase.

## Representacion de Histogramas
hist(x, breaks=..., freq=..., right=..., ...)
- x: vector de los datos
- breaks: vector con los extremos de los intervalos o el numero k de intervalos
- freq = T: Default, Produce el histograma de freq abs. si los intervalos son de la misma amplitud y de Fr. rel en caso contrario
- freq = F: Siempre Fr. Rel.
- right: igual que en la funcion cut
- include.lowest = T: Igual que en cut
- plot = F: No lo dibuja pero si calcula el histograma. Su estructura es:
  - breaks: valor de los extremos de los intervalos
  - mids: puntos medios de los intervalos
  - counts: vector de Fr. abs. de los intervalos
  - density: vector de las densidades de los intervalos. Se corresponden a la altura de las barras.
  
### Funcion calcular histogramas de Fr. Abs completos
```{r}
histAbs = function(x, L) {
  h = hist(x, breaks = L, right = F, freq = F,
           xaxt = "n", yaxt = "n", col = "lightgray",
           main = "Histograma de frecuencias absolutas",
           xlab = "Intervalos y marcas de clase",
           ylab = "Frecuencias absolutas")
  axis(1, at=L)
  text(h$mids, h$density/2, labels = h$counts, col="purple")
}
# xaxt y yaxt="n" indican que la funcion no dibuje los ejes de abscisas y ordenadas

# axis(i, at=...) -> Dibuja el eje correspondiente al valor de i con marcas en los lugares indicados por el vector definido mediante at.
# i = 1, abscisas. i=2, ordenadas.

```
  
### Funcion calcular histogramas de Fr. acumuladas Abs completos
```{r}
histAbsCum = function(x, L) {
  h = hist(x, breaks = L, right = F, plot = F)
  h$density = cumsum(h$density)
  plot(h, freq = FALSE, xax = "n", yaxt = "n", col = "lightgray",
       main = "Histograma de frecuencias absolutas acumuladas",
       xlab = "Intervalos", ylab = "Frec. Abs. Acumuladas")
  axis(1, at=L)
  text(h$mids, h$density/2, labels = cumsum(h$counts), col = "purple")
}
```


