---
title: "Graficos"
author: "Adrian Vitys"
date: "13/1/2022"
output: pdf_document
---

```{r setup, include=FALSE}
knitr::opts_chunk$set(echo = TRUE)
```

## Gráficos con la función `plot`

```{r primer_plot, fig.cap="Gráfico básico sobre notas y alumnos", fig.align='center'}
alumnos = c(1:10)
notas = c(2,5,7,9,8,3,5,6,10,7)
plot(alumnos, notas)
```

Si no incorporamos vector `y`, `R` nos va a tomar el parámetrox `x` como
si fuese el vector de datos `y` : `plot(1:n, x)`

```{r}
plot(2^(1:6))
```

Si queremos representar una función $f(x)$:

```{r}
f <- function(x){sqrt(x)}
plot(f)
```


### Escala logaritmica
```{r}
# Para hacer los graficos en 1x2
par(mfrow=c(1,2))
plot = plot(exp(1:20), xlab= "Indice", ylab = expression(e^{1:20}),
            main = "Escala lineal")
plotlog = plot(exp(1:20), log = "y", xlab= "Indice", ylab = expression(e^{1:20}),
            main = "Escala logaritmica en el eje y")
```

### Parámetros de plot
Los parámetros de plot son:
log -> Gráfico en escala logarítmica.
main("Titulo") -> Poner titulo texto al grafico.
expression() -> Poner titulo expresion matematica al grafico.
xlab("etiqueta") -> Etiqueta eje X
ylab("etiqueta") -> Etiqueta eje Y
pch=n -> Simbolo de los puntos. n = 0,1,...,25. Defecto n = 1.
cex -> Tamaño del simbolo
col="Color en ingles" -> Color de los simbolos
type = -> Elegir el tipo de grafico
  - p = puntos (Default)
  - l = lineas rectas que unen los puntos (puntos sin simbolo)
  - b = lineas rectas que unen los puntos (puntos con simbolo)
  - o = lineas rectas que unen los puntos (puntos con simbolo, lineas traspasan los simbolos)
  - h = histograma de lineas
  - s = histograma de escalones
  - n = no dibujar los puntos
lty -> especificar el tipo de liena
  - "solid":1: linea continua (Default)
  - "dashed":2: linea discontinua
  - "dotted":3: linea de puntos
  - "dotdashed":4: linea alterna puntos y rayas
lwd -> grosor de las lineas
xlim -> modificar el rango del eje X
ylim -> modificar el rango del eje Y
xaxp -> modificar posiciones de las marcas del eje X
yaxp -> modificar posiciones de las marcas del eje Y
```{r Grafico fibonacci, fig.align='center'}
# FIBONACCI
n = 1:20
fib = (1/sqrt(5))*((1+sqrt(5))/2)^n - (1/sqrt(5))*((1-sqrt(5))/2)^n
fib
plot(fib, xlab = "n", ylab = expression(F[n]),
     main = "Sucesión de Fibonacci", pch = 11)
```

### Tipos de Graficos
```{r}
par(mfrow = c(3,2))
x = c(50:59)
y = c(2,9,25,3,100,77,62,54,19,40)
plot(x,y, pch=23, cex = 2, col = "blue", type = "p")
plot(x,y, pch=23, cex = 2, col = "blueviolet", type = "l") 
plot(x,y, pch=23, cex = 2, col = "gold", type = "b") 
plot(x,y, pch=23, cex = 2, col = "deeppink", type = "o") 
plot(x,y, pch=23, cex = 2, col = "springgreen", type = "h") 
plot(x,y, pch=23, cex = 2, col = "firebrick1", type = "s") 
par(mfrow = c(1,1))

x = (2*(1:20))
y = (-1)^(1:20)*5*(1:20)
plot (x,y, main = "Ejemplo de grafico", pch=8, cex=1, type="b", lty=4, lwd=4, xaxp=c(0,40,2), yaxp=c(-100,100,8))
```


```{r}
plot(n, fib, pch=21, col="red", bg="yellow", cex=1.2, 
     main = "Fibonacci",
     type = "o", lty = "dashed", lwd = 2, 
     xlim = c(1,10), ylim = c(1,100), 
     xaxp = c(1,10,3), yaxp = c(0,100,10))
```


## Añadir elementos al grafico.
### Para hacer cambios en el grafico hay que hacerlo sobre el plot original.
points(x,y) -> añade un punto de coordenadas a un grafico ya existente.
abline -> añade una recta a un grafico ya existente.
  - abline(a,b) -> añade la recta y = bx + a
  - abline(v = x0) -> añade la recta vertical x = x0. v puede estar asignado a un vector.
  - abline(h = y0) -> añade la recta horizontal y = y0. h puede estar asignado a un vector.
text(x,y,labels = "...") -> añade en el punto de coordenadas (x,y) el texto especificado.
  - pos -> permite indicar la posición del texto alrededor de las coordenadas.
    - 1: abajo
    - 2: izq
    - 3: arriba
    - 4: derecha
    - 5: sin especificar: centro
lines(x, y) -> añade a un grafico existente una linea poligonal que une los puntos(xi ,yi) sucesivos. x,y son vectores numericos
curve(curva) -> añadir una curva a la grafica
  - add=TRUE -> si no, la curva no se añade
  - Se puede especificar mediante una expresion algebraicaa con variable x, o mediante su nombre si la hemos definido antes
legend(posicion, legend = ...) -> Añadir una leyenda. legend contiene el vector de nombres entre comillas.
  - "bottom" / "bottomright" / "bottomleft"
  - "top" / "topright" / "topleft"
  - "center" / "right" / "left"
segments -> añadir segmentos
arrows -> añadir flechas
symbols -> añadir simbolos
polygon -> añadir poligonos
 
```{r}
f <- function(x){
  x^2 -2*x + sqrt(abs(x))
}
plot(f, xlim = c(-3,3))
points(0,0, pch = 19)
points(-3:3, (-3:3)^2, col = "blue")
abline(2,3, lty = "dashed", col = "red")
abline(v = 2, lty = "dotted", col = "green")
abline(h = 5, lty = "dotdash", col = "gray")
```


```{r}
f <- function(x){x^2}
plot(f, xlim = c(-3,3), col = "red", lwd = 2, ylab = 
       expression(y^2), xlab = "x")
abline(h=0:9, v = -3:3, lty="dotted", col = "grey")
```

```{r}
plot(tan, xlim=c(-pi,pi), ylim = c(-5,5))
abline(v = c(-pi/2, pi/2), col = "red")
```

```{r}
# Etiquetas
alumnos = c(1:10)
notas = c(2,5,7,9,8,3,5,6,10,7)
plot(alumnos, notas, main = "Grafico con texto")
text(alumnos, notas, labels = c("S", "A", "N", "E", "N", "S", "A", "A", "E", "N"),
     pos = c(rep(3, times = 8), 1,3))
```


```{r}
plot(0,0)
text(0,0, labels = "debajo", pos = 1)
text(0,0, labels = "izquierda", pos = 2)
text(0,0, labels = "arriba", pos = 3)
text(0,0, labels = "derecha", pos = 4)
points(0,1)
text(0,1, labels = "centro")
```

```{r}
f <- function(x){x^2}
plot(f, xlim = c(-3,3), ylim = c(-10,10))
points(-3:3, f(-3:3)*1.5, pch=19)
lines(-3:3, f(-3:3)*1.5, lwd = 2, lty="dotted", col = "red")
curve(x^3, lty="dashed", col = "blue", add = TRUE)
curve(x^4, lty="dashed", col = "orangered", add = TRUE)
legend("bottomright", 
       legend = c(expression(x^2), expression(x^3), expression(x^4)), 
       lwd = 2, 
       col = c("red", "blue", "orangered"),
       lty = c("dotted", "dashed", "dashed")
       )
```

### Formula matemática para dibujar un corazón
```{r}
dat<- data.frame(t=seq(0, 2*pi, by=0.1) )
 xhrt <- function(t) 16*sin(t)^3
 yhrt <- function(t) 13*cos(t)-5*cos(2*t)-2*cos(3*t)-cos(4*t)
 dat$y=yhrt(dat$t)
 dat$x=xhrt(dat$t)
 with(dat, plot(x,y, type="l"))
```








 

