---
title: "Frecuencias"
author: "Adrian"
date: "15/1/2022"
output: pdf_document
---

```{r setup, include=FALSE}
knitr::opts_chunk$set(echo = TRUE)
```


## Tablas de contingencias - frecuencias unidimensionales
```{r}
# Generar un factor con Si y No con 12 datos
Respuestas=factor(sample(c("Si", "No"), size = 12, replace = TRUE))
Respuestas
```

```{r}
# Añadir a la tabla una columna aunque no tenga datos
z=factor(Respuestas, levels = c("Si", "No", "Quizas"))
table(z)
```

```{r}
# Obtener la tercera columna
table(Respuestas)[1]
# Obtener la columna con nombre "Si"
table(Respuestas)["Si"]
```

```{r}
# Obtener el tiple de la segunda columna
3*table(Respuestas)[2]
# Obtener la suma de los datos de la tabla
sum(table(Respuestas))
# Obtener la raiz cuadrada de cada columna
sqrt(table(Respuestas))
```

### Obtener las Frecuencias absolutas

```{r}
table(Respuestas)
```

### Obtener las Frecuencias relativas

$$f_i = \frac{n_i}{n}$$
```{r}
# Las dos siguientes dos equivalentes
prop.table(table(Respuestas))
table(Respuestas)/length(Respuestas)
# Obtener el porcentaje
100*prop.table(table(Respuestas))
```

### Obtener la moda

```{r}
names(which(table(Respuestas)==max(table(Respuestas))))

# Funcion que calcula la moda
moda <- function(d){
  names(which(table(d)==max(table(d))))
}

moda(Respuestas)
```

## Tablas de contingencias - frecuencias Bidimensionales

```{r}
Sexo=sample(c("H","M"), size = length(Respuestas), replace = TRUE)
table(Respuestas, Sexo)
```

```{r}
# Obtener datos de tablas bidimensionales
table(Respuestas, Sexo)[1,2]
table(Respuestas, Sexo)["No","M"]
```


### Frecuencias Relativas Globales
```{r}
prop.table(table(Sexo, Respuestas))
```


### Frecuencias Relativas Marginales
```{r}
# Por sexo
prop.table(table(Sexo, Respuestas), margin = 1)
# Por Respuestas
prop.table(table(Sexo, Respuestas), margin = 2)
```

### Obtener Todas las frecuencias con CrossTable
```{r}
library(gmodels)
sex = factor(c("H","M","M","M","H","H","M","M"))
ans = factor(c("S","N","S","S","S","N","N","S"))
CrossTable(sex, ans, prop.chisq = FALSE)
```

### colSums y rowSums
```{r}
# Cantidad de No y Si
colSums(table(Sexo, Respuestas))
# Porcentaje de No y Si
colSums(prop.table(table(Sexo, Respuestas)))
# Cantidad de H y M
rowSums(table(Sexo, Respuestas))
# Porcentaje de H y M
rowSums(prop.table(table(Sexo, Respuestas)))
```

### Aplicar funciones a tablas
```{r}
apply(table(Sexo, Respuestas), FUN = sum, MARGIN = 1)
```
























