---
title: "Chunks en R"
author: "Adrian Vitys"
date: "27/12/2021"
output: pdf_document
---

Vamos a calcular $\sqrt(2) - e^{-2}$:
```{r miPrimeraChunk, echo=TRUE, eval=TRUE, comment=NA}
sqrt(2) - exp(-2)
```

echo=TRUE/FALSE Ver o no en el resultado cuál ha sido la instrucción.
eval=TRUE/FALSE Evaluar el resultado o no.
message=TRUE/FALSE Mostrar o no mensajes adicionales como por ejemplo la carga de paquetes adicionales necesarios.
warning=TRUE/FALSE Mostrar o no los mensajes de aviso.
comment=NA No muestra los (##) del inicio de las lineas.
results='hide' Si se evalua pero no mostramos el resultado.
results='markup' Si se evalua y mostramos el resultado con ## al inicio.
results='asis' Si se evalua y mostramos el resultado tal cual.
results='hold' Si se evalua y mostramos todos los resultados al final.

Cuando queremos hacer la raíz cuadrada de dos, podemos hacerlo:

- En \LaTeX: $\sqrt{2}$
- En `R` haciendo `r sqrt(2)`
- La frase completa: $\sqrt{2}=$ `r sqrt(2)`

El número $\pi$ empieza por `r pi`.

```{r prueba, results='hide', echo=FALSE}
notas = c(3,5,7,7,9,10)
media = mean(notas)
n = length(notas)
desviacion.tipica = sd(notas)
```

Este año he hecho $n=$ `r n` examenes, con una media $\overline{x}=$ `r round(media,2)`
y una desviación tipica de $s=$ `r round(desviacion.tipica,2)`.