---
title: "05-Distribucion de Bernoulli"
author: "Adrian Vitys"
date: "22/1/2022"
output: pdf_document
---

```{r setup, include=FALSE}
knitr::opts_chunk$set(echo = TRUE)
```

## Distribucion de Bernoulli
Si X es v.a. que mide el "numero de exitos" y se realiza un unico exprimento con posibles resultados (Exito = 1, Fracaso = 0), diremos que X se distribuye como una Bernoulli con parametro p.
$$X \sim Be(p)$$

donde p es la probabilidad d exito y q = 1 - p que es la probabilidad de fracaso.

- El **dominio** de $X$ sera $X(\Omega)$ = {0,1} 

- La **funcion de probabilidad** vendra dada por $$f(k) = p^k(1-p)^{1-k} = \left\{
\begin{array}{rl}
     p & \text{si } k=1 
  \\ 1-p & \text{si } k=0
  \\ 0 & \text{en cualquier otro caso}
\end{array}
\right.$$

- La **funci칩n de distribuci칩n** vendr치 dada por $$F(x) = \left\{
\begin{array}{rl}
     0 & \text{si } x<0 
  \\ 1-p & \text{si } 0\le x<1
  \\ 1 & \text{si } x\ge 1
\end{array}
\right.$$

- **Esperanza** $E(X) = p$

- **Varianza** $Var(X) = pq$


### Codigo de distribucion de Bernoulli
En $R$ tenemos las funciones del paquete **Rlab**:
- **dbenr(x, prob)**
- **pbenr(q, prob)**
- **qbenr(p, prob)**
- **rbenr(n, prob)**
Donde prob es la probabilidad de exito

En **Python** tenemos las funciones del paquete **scipy.stats.bernoulli**:
- **pmf(k,p)**
- **cdf(k,p)**
- **ppf(q,p)**
- **rvs(p,size)**
Donde p es la probabilidad de exito


## Funcion de densidad
Sea $X = Be(p=0.7)$, la distribuci칩n que modela la probabilidad de obtener una cara usando una moneda trucada. 

$$f(k) = p^k(1-p)^{1-p},\ k\in \{0,1\}$$
```{r}
library(Rlab)
# Probabilidad de Fracasar
dbern(0, prob=0.7)
# Probabilidad de Exito
dbern(1, prob=0.7)
# La mediana
qbern(0.5, prob=0.7)
# El primer cuantil
qbern(0.25, prob=0.7)
# Experimento con 100 observaciones
rbern(100, prob = 0.7) -> data

# Mostrar un histograma con el experimento
hist(data)
```



