---
title: "06-Distribucion Binomial"
author: "Adrian Vitys"
date: "22/1/2022"
output: pdf_document
---

```{r setup, include=FALSE}
knitr::opts_chunk$set(echo = TRUE)
```

## Distribucion Binomial
Si X es v.a. que mide el "numero de exitos" y se realiza n ensayos de Bernoulli independientes entre si, diremos que X se distribuye como una binomial con parametros n y p
$$X \sim Be(n,p)$$
donde p es la prob de exito y q la de fracaso
- El **dominio** de $X$ será $D_X = \{0,1,2,\dots,n\}$
- La **función de probabilidad** vendrá dada por $$f(k) = {n\choose k}p^k(1-p)^{n-k} $$

## Distribución Binomial

- La **función de distribución** vendrá dada por $$F(x) = \left\{
\begin{array}{cl}
     0 & \text{si } x<0 
  \\ \sum_{k=0}^xf(k) & \text{si } 0\le x<n
  \\ 1 & \text{si } x\ge n
\end{array}
\right.$$
- **Esperanza** $E(X) = np$
- **Varianza** $Var(X) = npq$

### Codigo de distribucion de Bernoulli
- En `R` tenemos las funciones del paquete `Rlab`: 
- dbinom(x, size, prob)
- pbinom(q,size, prob)
- qbinom(p, size, prob)
- rbinom(n, size, prob) 
donde `prob` es la probabilidad de éxito y `size` el número de ensayos del experimento.

- En `Python` tenemos las funciones del paquete `scipy.stats.binom`:
- pmf(k,n,p)
- cdf(k,n,p)
- ppf(q,n,p)
- rvs(n, p, size)
donde `p` es la probabilidad de éxito y `n` el número de ensayos del experimento.


## Funcion de densidad
Sea $X = Be(n = 30, p=0.6)$

```{r}
library(Rlab)
# Variables
n = 30
p = 0.6
# Probabilidad de Exito desde 0 hasta 30 veces con 30 intentos y prob 60%
dbinom(0:n, size = n, prob = p) -> prob
##Representacion
plot(0:n, prob)

# Probabilidad acumulada
pbinom(0:n, size = n, prob = p) -> prob
##Representacion
plot(0:n, prob)

# Cuartiles
## Mediana
qbinom(0.5, n, p)
## Primer cuartil
qbinom(0.25, n, p)

# Generar 1000 observaciones
rbinom(1000, n, p) -> prob
## Representar observaciones
hist(prob, breaks = 0:30)
```