---
title: "07-Distribucion Geometrica"
author: "Adrian"
date: "24/1/2022"
output: pdf_document
---

```{r setup, include=FALSE}
knitr::opts_chunk$set(echo = TRUE)
```

## Distribucion Geometrica
Si X es v.a. que mide el numero de intentos hasta conseguir el primer exito, diremos que X se distribuye como una Geometrica con parametro p
$$X \sim Ge(p)$$
donde p e sla probabilidad de exito y q = 1 - p es la prob. de fracaso.

- Dominio de X será $D_x$ = {0,1,2...} o {1,2,...}

- La **función de probabilidad** vendrá dada por $$f(k) = (1-p)^{k}p \qquad\text{ si empieza en 0}$$
$$f(k) = (1-p)^{k-1}p \qquad\text{ si empieza en 1}$$

- La **función de distribución** vendrá dada por $$F(x) = \left\{
\begin{array}{cl}
     0 & \text{si } x<0 
  \\ 1-(1-p)^{k+1} & \text{si } k\le x<k+1,\ k\in\mathbb{N}
\end{array}
\right.$$ 

- **Esperanza** $E(X) = \frac{1-p}{p}$ si empieza en 0 y E$(X) = \frac{1}{p}$ si empieza en 1

- **Varianza** $Var(X) = \frac{1-p}{p^2}$

- **Propiedad de la falta de memoria.** Si $X$ es una v.a. $\text{Ge}(p)$, entonces, $$p\{X\ge m+n:\ X\ge n\} = p\{X\ge m\}\ \forall m,n=0,1,\dots$$

### Paqueteria

- En `R` tenemos las funciones del paquete `Rlab`
- dgeom(x, prob)
- pgeom(q, prob)
- qgeom(p, prob)
- rgeom(n, prob) 
donde `prob` es la probabilidad de éxito  del experimento.

- En `Python` tenemos las funciones del paquete `scipy.stats.geom`
- `pmf(k,p)
- cdf(k,p)
- ppf(q,p) 
- rvs(p, size) 
donde `p` es la probabilidad de éxito del experimento.

### Ejemplo
Sea $X=Geom(p=0.1)$ la distribucion que modela la probabilidad de intentar abrir una puerta hasta conseguirlo teniendo 10 llaves

$$f(k) = (1-p)^{k-1}p$$

```{r}
library(Rlab)
p = 0.1
plot(0:10, dgeom(0:10, p))
# Acumulada
plot(0:10, pgeom(0:10, p), ylim = c(0,1))

# Quantiles
qgeom(0.5, p)
qgeom(0.75, p)

hist(rgeom(1000, p))
```



















