---
title: "08-Distribucion Hipergeométrica"
author: "Adrian"
date: "24/1/2022"
output: pdf_document
---

```{r setup, include=FALSE}
knitr::opts_chunk$set(echo = TRUE)
```

## Distribucion Hipergeometrica
Consideremos el experimentro "Extrar a la vez n objetos donde hay N de tipo A y M de tipo B".
Si X es v.a. que mide el "numero de objetos del tipo A", diremos que X se distribuye como una Hipergeometrica con parametros N,M,n.
$$X\sim \text{H}(N,M,n)$$

- El **dominio** de $X$ será $D_X = \{0,1,2,\dots,N\}$ (en general)

- La **función de probabilidad** vendrá dada por $$f(k) = \frac{{N\choose k}{M\choose n-k}}{N+M\choose n}$$

- La **función de distribución** vendrá dada por $$F(x) = \left\{
\begin{array}{cl}
     0 & \text{si } x<0 
  \\ \sum_{k=0}^xf(k) & \text{si } 0\le x<n
  \\ 1 & \text{si } x\ge n
\end{array}
\right.$$

- **Esperanza** $E(X) = \frac{nN}{N+M}$ 

- **Varianza** $Var(X) = \frac{nNM}{(N+M)^2}\cdot\frac{N+M-n}{N+M-1}$

### Paqueteria
- En `R` tenemos las funciones del paquete `Rlab`: 
- dhyper(x, m, n, k)
- phyper(q,  m, n, k)
- qhyper(p,  m, n, k)
- rhyper(nn,  m, n, k) 
donde `m` es el número de objetos del primer tipo, `n` el número de objetos del segundo tipo y `k` el número de extracciones realizadas.

- En `Python` tenemos las funciones del paquete `scipy.stats.hypergeom`: 
- pmf(k,M, n, N)
- cdf(k,M, n, N)
- ppf(q,M, n, N)
- rvs(M, n, N, size) 
donde `M` es el número de objetos del primer tipo, `N` el número de objetos del segundo tipo y `n` el número de extracciones realizadas.

### Ejemplo
Supongamos que tenemos 20 animales, de los cuales 7 son perros.
Queremos medir la probabilidad de encontrar un numero determinado de perros si elegimos $x=12$ animales al azar.

```{r}
library(Rlab)
M = 7
N = 13
k = 12
dhyper(x = 0:12, m = M, n = N, k = k)
phyper(q = 0:12, m = M, n = N, k = k)
qhyper(p = 0.5, m = M, n = N, k = k)
rhyper(nn = 1000, m = M, n = N, k = k) -> data
hist(data, breaks = 8)
```




