---
title: "09-Distribucion de Poisson"
author: "Adrian"
date: "25/1/2022"
output:
  pdf_document: default
  html_document: default
---

```{r setup, include=FALSE}
knitr::opts_chunk$set(echo = TRUE)
```

## Distribucion de Poisson
Si X es v.a. que mide el "numero de eventos en un cierto intervalo de tiempo", diremos que X se distribuye como una Poisson con parametro $\lambda$

$$X \sim Po(\lambda)$$
donde $\lambda$ representa el numero de veces que se espera que ocurra el evento durante un intervalo dado

- El **dominio** de $X$ será $D_X = \{0,1,2,\dots\}$

- La **función de probabilidad** vendrá dada por $$f(k) = \frac{e^{-\lambda}\lambda^k}{k!}$$

- La **función de distribución** vendrá dada por $$F(x) = \left\{
\begin{array}{cl}
     0 & \text{si } x<0 
  \\ \sum_{k=0}^xf(k) & \text{si } 0\le x<n
  \\ 1 & \text{si } x\ge n
\end{array}
\right.$$ 

- **Esperanza** $E(X) = \lambda$

- **Varianza** $Var(X) = \lambda$


### Paqueteria
- En `R` tenemos las funciones del paquete `Rlab`: 
- dpois(x, lambda)
- ppois(q,lambda)
- qpois(p,lambda)
- rpois(n, lambda)
donde `lambda` es el número esperado de eventos por unidad de tiempo de la distribución.

- En `Python` tenemos las funciones del paquete `scipy.stats.poisson`: 
- pmf(k,mu)
- cdf(k,mu)
- ppf(q,mu)
- rvs(M,mu)
donde `mu` es el número esperado de eventos por unidad de tiempo de la distribución.


### Ejemplo

supogamos que $X$ modela el numero de errores por pagina que tiene un valor esperado $\lambda = 5$.

```{r}
# lambda
l = 5

# Probabilidad de distribucion de 0 a 10 errores
dpois(x = 0:10, lambda = l)

plot(0:10, dpois(x = 0:10, lambda = l))

# Distribucion de probabilidad acumulada
ppois(0:20, l)

qpois(0.5, 5)

rpois(1000, lambda = l) -> data

hist(data)
```




















