---
title: "10-Distribucion Binomial Negativa"
author: "Adrian"
date: "25/1/2022"
output: pdf_document
---

```{r setup, include=FALSE}
knitr::opts_chunk$set(echo = TRUE)
```

## Distribucion Binomial Negativa
Si X es v.a. que mide el "numero de repeticiones hasta observar los r exitos en ensayos de Bernoulli", diremos que X se distribuye como una Binomial Negativa con parametros r y p,
$$X\sim\text{BN}(r,p)$$ 
donde $p$ es la probabilidad de éxito

- El **dominio** de $X$ será $D_X = \{r, r+1, r+2,\dots\}$

- La **función de probabilidad** vendrá dada por $$f(k) = {k-1\choose r-1}p^r(1-p)^{k-r}, k\geq r$$
 
- La **función de distribución** no tiene una expresión analítica. 

- **Esperanza** $E(X) = \frac{r}{p}$

- **Varianza** $Var(X) = r\frac{1-p}{p^2}$

### Grafico

```{r, echo = FALSE}
par(mfrow = c(1,2))
exitos = 5
size = 20
plot(c(rep(0,exitos),exitos:(size+exitos)), c(rep(0,exitos),dnbinom(0:size,exitos,0.5)),col = "purple", xlab = "", ylab = "", main = "Función de probabilidad de una BN(5, 0.5)")
plot(c(rep(0,exitos),exitos:(size+exitos)), c(rep(0,exitos),pnbinom(0:size,exitos,0.5)),col = "purple", xlab = "", ylab = "", main = "Función de distribución de una BN(5, 0.5)")
par(mfrow= c(1,1))
```

### Paqueteria
- En `R` tenemos las funciones del paquete `Rlab`:
- dnbinom(x, size, prop)
- pnbinom(q, size, prop)
- qnbinom(p, size, prop)
- rnbinom(n, size, prop)
donde `size` es el número de casos exitosos y `prob` la probabilidad del éxito.

- En `Python` tenemos las funciones del paquete `scipy.stats.nbinom`: - pmf(k,n,p)
- cdf(k,n,p)
- ppf(q,n,p)
- rvs(n,p) 
donde `n`es el número de casos exitosos y `p` la probabilidad del éxito.

