---
title: "12-Distribucion Uniforme"
author: "Adrian"
date: "25/1/2022"
output: pdf_document
---

```{r setup, include=FALSE}
knitr::opts_chunk$set(echo = TRUE)
```

## Distribucion Uniforme
Una v.a. continua $X$ tiene distribución uniforme sobre el intervalo real $[a,b]$ con $a<b$, $X\sim\text{U}(a,b)$ si su función de densidad es $$f_X(x)=\left\{
\begin{array}{rl}
     \frac{1}{b-a} & \text{si } a\le x\le b
  \\ 0 & \text{en cualquier otro caso}
\end{array}
\right.$$

Modela el elegir un elemento del intervalo $[a,b]$ de manera equiprobable

- El **dominio** de $X$ será $D_X = [a,b]$

- La **función de distribución** vendrá dada por $$F_X(x)=\left\{
\begin{array}{rl}
    0 & \text{si } x<a
  \\ \frac{x-a}{b-a} & \text{si } a\le x< b
  \\ 1 & \text{si } x\ge b
\end{array}
\right.$$

- **Esperanza** $E(X) = \frac{a+b}{2}$

- **Varianza** $Var(X) = \frac{(b-a)^2}{12}$

### Representacion Grafica

```{r, echo = FALSE}
par(mfrow=c(1,2))
plot(c(0,1,1:4,4,5), c(0,0,dunif(1:4,min = 1, max = 4),0,0),col = "purple", xlab = "", ylab = "", main = "Función de densidad de una U(1,4)", type = "o", ylim = c(0,1))
plot(0:5, punif(0:5,min = 1, max = 4),col = "purple", xlab = "", ylab = "", main = "Función de distribución de una U(1,4)", type = "o")
par(mfrow=c(1,1))
```


### Paqueteria
- En `R` tenemos las funciones del paquete `stats`: 
- dunif(x, min, max)
- punif(q, min, max)
- qunif(p, min, max)
- runif(n,  min, max) 
donde `min` y `max` són los extremos de los intervalos de la distribución uniforme.

- En `Python` tenemos las funciones del paquete `scipy.stats.uniform`: 
- pdf(k,loc, scale)
- cdf(k,loc, scale)
- ppf(q,loc, scale)
- rvs(n,loc, scaler)
donde la distribución uniforme está definida en el intervalo `[loc, loc+scale]`.

### Ejemplo
Supongamos que $X\sim U([0, 1])$ entonces podemos estudiar sus parametros

```{r}
a = 0
b = 1

x = seq(-0.1, 1.1, 0.1)

plot(x, dunif(x, min = a, max = b))

plot(x, punif(x, a, b), type = "l")

qunif(0.5, a, b)
qunif(0.25, a, b)

runif(100000, a, b) -> data
hist(data)
```