---
title: "13-Distribucion exponencial"
author: "Adrian"
date: "25/1/2022"
output: pdf_document
---

```{r setup, include=FALSE}
knitr::opts_chunk$set(echo = TRUE)
```

## Distribución Exponencial
Una v.a. $X$ tiene distribución exponencial de parámetro $\lambda$, $X\sim\text{Exp}(\lambda)$, si su función de densidad es $$f_X(x)=\left\{
\begin{array}{rl}
     0 & \text{si }  x\le 0
  \\ \lambda\cdot e^{-\lambda x} & \text{si }x>0
\end{array}
\right.$$

- **Teorema.** Si tenemos un proceso de Poisson de parámetro $\lambda$ por unidad de tiempo, el tiempo que pasa entre dos sucesos consecutivos es una v.a. $\text{Exp}(\lambda)$ 

- **Propiedad de la pérdida de memoria.** Si $X$ es v.a. $\text{Exp}(\lambda)$, entonces $$p(X>s+t\ :\ X>s)=p(X>t)\ \forall s,t>0$$

- El **dominio** de $X$ será $D_X = [0,\infty)$

- La **función de distribución** vendrá dada por $$F_X(x)=\left\{
\begin{array}{rl}
    0 & \text{si } x\le 0
  \\ 1-e^{-\lambda x} & \text{si } x>0
\end{array}
\right.$$

- **Esperanza** $E(X) = \frac{1}{\lambda}$

- **Varianza** $Var(X) = \frac{1}{\lambda^2}$

### Representacion Grafica

```{r, echo = FALSE}
par(mfrow = c(1,2))
plot(0:20, dexp(0:20,0.2),col = "purple", xlab = "", ylab = "", main = "Función de densidad de una Exp(0.2)", type = "o")
plot(0:20, pexp(0:20,0.2),col = "purple", xlab = "", ylab = "", main = "Función de distribución de una Exp(0.2)", type = "o", ylim = c(0,1))
par(mfrow = c(1,1))
```


## Paqueteria
- En `R` tenemos las funciones del paquete `stats`: 
- dexp(x, rate)
- pexp(q, rate)
- qexp(p, rate)
- rexp(n,  rate)
donde `rate`$=\lambda$ es el tiempo entre dos sucesos consecutivos de la distribución.

- En `Python` tenemos las funciones del paquete `scipy.stats.expon`: - pdf(k, scale)
- cdf(k, scale)
- ppf(q, scale)
- rvs(n, scaler)
donde `scale`$=1/\lambda$ es la inversa del tiempo entre dos sucesos consecutivos de la distribución.
