---
title: "14-Distribucion Normal"
author: "Adrian"
date: "25/1/2022"
output: pdf_document
---

```{r setup, include=FALSE}
knitr::opts_chunk$set(echo = TRUE)
```

## Distribucion Normal
Una v.a. $X$ tiene distribución normal o gaussiana de parámetros $\mu$ y $\sigma$, $X\sim\mathcal{N}(\mu,\sigma)$ si su función de densidad es $$f_X(x)=\frac{1}{\sqrt{2\pi}\sigma}e^{-\frac{(x-\mu)^2}{2\sigma^2}}\quad \forall x\in\mathbb{R}$$

La gráfica de $f_X$ es conocida como la **Campana de Gauss**

Cuando $\mu = 0$ y $\sigma = 1$, diremos que la v.a. $X$ es **estándar** y la indicaremos usualmente como $Z$, la cual tendrá función de densidad
$$f_Z(z)=\frac{1}{\sqrt{2\pi}}e^{-\frac{z^2}{2}}\quad \forall z\in\mathbb{R}$$

- **Esperanza** $E(X) = \mu$

- **Varianza** $Var(X) = \sigma^2$

En particular, si $Z$ sigue una distribución estándar,

- **Esperanza** $E(X) = 0$

- **Varianza** $Var(X) = 1$

### Representacion Grafica
```{r, echo = FALSE}
par(mfrow = c(1,2))
z_scores <- seq(-10, 10, by = .1)
dvalues <- dnorm(z_scores)
plot(z_scores, dvalues, ylab = "", xlab= "",
     type = "l", 
     col = "purple",
     main = "Función de densidad de una N(0,1)")
dvalues <- pnorm(z_scores)
plot(z_scores, dvalues, ylab = "", xlab= "",
     type = "l", 
     col = "purple",
     main = "Función de distribución de una N(0,1)", ylim = c(0,1))
par(mfrow = c(1,1))
```

## Paqueteria
- En `R` tenemos las funciones del paquete `stats`:
- dnorm(x, mean, sd)
- pnorm(q,  mean, sd)
- qnorm(p,  mean, sd)
- rnorm(n,   mean, sd) 
donde `mean` es la media y `sd` es la desviación estándar de la normal $N(\mu, \sigma)$.

- En `Python` tenemos las funciones del paquete `scipy.stats.normal`: - pdf(k, mu, scale)
- cdf(k,  mu, scale)
- ppf(q,  mu, scale)
- rvs(n,  mu, scale)
donde `mu` es la media y `scale` es la desviación estándar de la normal $N(\mu, \sigma)$.


**Estandarización de una v.a. normal.** 
Si $X$ es una v.a. $\mathcal{N}(\mu,\sigma)$, entonces $$Z=\frac{X-\mu}{\sigma}\sim\mathcal{N}(0,1)$$

Las probabilidades de una normal estándar $Z$ determinan las de cualquier $X$ de tipo $\mathcal{N}(\mu,\sigma)$:

$$p(X\le x)=p\left(\frac{X-\mu}{\sigma}\le\frac{x-\mu}{\sigma}\right)=p\left(Z\le\frac{x-\mu}{\sigma}\right)$$

$F_Z$ no tiene expresión conocida.

Se puede calcular con cualquier programa, como por ejemplo R, o bien a mano utilizando las [tablas de la $\mathcal{N}(0,1)$](https://github.com/joanby/r-basic/blob/master/teoria/TablaNormal.pdf)

Con las tablas se pueden calcular tanto probabilidades como cuantiles

### Distribución Normal en R y Python

Si a la hora de llamar a alguna de las 4 funciones siguientes: `dnorm`, `pnorm`, `qnorm` o `rnorm` no especificásemos los parámetros de  la media ni la desviación típica, R entiende que se trata de la normal estándar: la $\mathcal{N}(0,1)$.

Es decir, R interpreta $\mu = 0$ y $\sigma = 1$

En Python ocurre exactamente lo mismo.
