---
title: "Cargar Data Frames"
author: "Adrian"
date: "14/1/2022"
output: pdf_document
---

```{r setup, include=FALSE}
knitr::opts_chunk$set(echo = TRUE)
```

## Leer tablas de datos local
```{r}
df = read.table("../../data/bulls.dat", 
                header = FALSE,
                col.names = c("breed", "sale_price", "shoulder",
                          "fat_free", "percent_ff", "frame_scale",
                          "back_fat", "sale_height", "sale_weight"),
                sep = ""
                
                )
# Header = TRUE -> Indica si tiene cabecera
# col.names = c() -> Especificar el nombre de las columnas
# sep = "" -> Especificar cual es el separador entre las columnas
# dec = "." -> Especificar el signo que separa parte decimal de entera
head(df)
```



## Leer tablas de datos desde URL
```{r}
df2 = read.table("http://bioinfo.uib.es/~recerca/MATIIIGMAT/NotasTestGrado/grado1.txt",
                 col.names = c("Nota_sobre_14"))
df2
```


## Mas parametros de read.table()
stringsAsFactors = FALSE -> Prohibir la transformacion de columnas
  de palabras en factores. Default = TRUE
  
## Leer diferentes tipos de archivo
read.csv() -> importar en formato CSV
read.xls() -> importar en formato xls (Se necesita el paquete xlsx)
read.mtb() -> importar en formato Minitab (se necesita el paquete foreign)
read.spss() -> importar en formato SPSS (se necesita el paquete foreign)

## Exportar datos a ficheros
write.table(df, file="") -> Exportar DF a un fichero. podemos utilizar sep y dec.

```{r}
write.table(df2, file = "../../data/notas_sobre_14.txt")
df3 = read.table("../../data/notas_sobre_14.txt")
df3
```


 