---
title: "03-Construir DF"
author: "Adrian"
date: "14/1/2022"
output: pdf_document
---

```{r setup, include=FALSE}
knitr::opts_chunk$set(echo = TRUE)
```

## Construyendo DF

data.frame(vector_1,...,vector_n) -> Construir un DF a partir de vectores introducidos en el orden en el que queremos disponer las columnas de la tabla
  - R Considera del mismo tipo de datos todas las entradas de una columna
  - Las variables tomar치n los nombres de los vectores. Estos nombres se pueden especificar como argumento de la forma variable = vector
  - rownames: Especificar los identificadores de las filas
  - stringsAsFactors para evitar la transformacion de las columnas de tipo palabra en factores
  
```{r}
Algebra = c(1,2,0,5,4,6,7,5,5,8)
Analysis = c(3,3,2,7,9,5,6,8,5,6)
Statistics = c(4,5,4,8,8,9,6,7,9,10)
grades = data.frame(Alg = Algebra, An = Analysis, Stat = Statistics)
str(grades)
```


## Crear un DF

```{r}
gender  = c("H", "M", "M", "M", "H")
age     = c( 23,  45,  20,  30,  18)
family  = c(  2,   3,   4,   2,   5)

# Crear un dataframe
df = data.frame(genero = gender, edad = age, familia = family, stringsAsFactors = TRUE)

# Cambiar nombre de las filas
row.names(df) = c("P1", "P2", "P3", "P4", "P5")

str(df)

# names() -> cambiar los nombres de las variables
# Cambiar el nombre de las variables de las filas y las columnas
dimnames(df) = list(
  c("Antonio", "Ricardo", "Adrian", "Maria", "Lucia"),
  c("Sexo", "A침os", "MiembrosFamilia")
)
# A침adir nueva fila con datos
df = rbind(df, c("H", 31, 9))
# A침adir nueva columna con datos
df$Ingresos = c(10000,12000,15000,9000,20000,15000)
df
```

## Cambiar tipos de datos
```{r}
# Cambiar a caracteres
as.character(df$MiembrosFamilia)
# Cambiar a enteros
as.numeric(df$MiembrosFamilia)
# Cambiar a factor
as.factor(df$MiembrosFamilia)

# Crear nuevo DF con un solo factor
df_m <- df[df$Sexo=="M"]
# Eliminar el factor "H" sobrante
df_m = droplevels(df_m)
str(df_m)
```


## Mas sobre sub-data Frames
```{r}
# Tidyverse
library(tidyverse)
# Obtener las columnas que empiezan con cierta palabra
iris_petal = select(iris, starts_with("Petal"))
# Obtener las columnas que terminan con cierta palabra
iris_petal = select(iris, starts_with("Petal"))
head(iris_petal)

# Extrar del DF las filas que complen la condicion
setosa <- subset(iris, Species == "setosa")
# Reiniciar el nombre de las filas
rownames(setosa) = 1:nrow(setosa)
head(setosa, 5)
```












